最高法院刑事判決　　　　　　　　　　　　　　　八十七年度台上字第一三三二號
　　上　訴　人　甲○○
　　　　　　　　乙○○
右上訴人等因違反懲治走私條例案件，不服台灣高等法院高雄分院中華民國八十六年
十二月九日第二審判決（八十六年度上訴字第二○六九號，起訴案號：台灣澎湖地方
法院檢察署八十六年度偵字第四二六號），提起上訴，本院判決如左：
    主  文
上訴駁回。
    理  由
按刑事訴訟法第三百七十七條規定，上訴於第三審法院，非以判決違背法令為理由，
不得為之。是提起第三審上訴，應以原判決違背法令為理由，係屬法定要件。如果上
訴理由狀並未依據卷內訴訟資料，具體指摘原判決不適用何種法則或如何適用不當，
或所指摘原判決違法情事，顯與法律規定得為第三審上訴理由之違法情形，不相適合
時，均應認其上訴為違背法律上之程式，予以駁回。本件原判決維持第一審判決，論
處上訴人甲○○、乙○○共犯懲治走私條例第二條第一項之私運管制物品進口逾公告
數額罪刑（甲○○為累犯），駁回甲○○及檢察官就乙○○部分，分別在第二審之上
訴，業已明所憑之證據及認定之理由。上訴人等上訴意旨略稱：(一)原判決認定本件
走私接駁地點在「琉球嶼五十海浬處」，與第一審所認「七美嶼南方約八十海浬處」
不同，而未見原判決說明其認定之理由，有理由不備之違法；(二)依原判決事實欄記載
：事成後，可由船長甲○○及船員乙○○等各分得新台幣數萬元不等以觀，上訴人等
自屬受僱他人運送走私物品，且上訴人等所接駁之漁船在台南縣曾文溪外海即被警查
獲，為未遂，係犯運送走私物品未遂罪。原判決以私運管制物品進口既遂罪論處，有
適用法則不當之違法；(三)原判決理由欄認檢察官就乙○○部分之第二審上訴無理由，
而未於主文諭知此部分上訴駁回，有已受請求之事項未予判決之違法等語。惟查：(一)
第一審判決及原判決均認定：上訴人等與均經判處罪刑確定之吳長和、許正雄、蔡進
興及年籍不詳陳姓男子，共同基於私運管制物品進口之犯意聯絡，謀議由上訴人等駕
漁船出海接駁走私進口未稅洋煙，以分取酬勞，而由上訴人等共同駕駛漁船在我國領
海外約東經一一九度三二分、北緯二二度○分（即原判決所載「我國最近陸地屏東縣
琉球嶼五十海浬處」，或第一審判決記載之「（澎湖縣）七美嶼南方約八十海浬處」
），  接駁扣案管制物品洋菸一批，藏置船上密艙內，私運進入台南縣曾文溪外我國
領海三海浬處，被警查獲等情。原判決並載明上訴人等該接駁地點在我國領海外，被
查獲地點在我國領海內，有內政部八十六年十月十二日台（八六）內地字第八六八五
八七七號函附原審卷第二七頁可憑。徵諸該函所示：「東經一一九度三十二分、北緯
二十二度之海域，距我國最近陸地屏東縣琉球嶼五十海浬，在我國十二海浬領海及二
十四海浬鄰接區範圍外」，原判決顯無上訴意旨(一)所指理由不備之違法。(二)依前開原
判決認定之事實，上訴人等既基於私運管制物品進口之犯意，而自我國領海外私運該
管制物品進入我國領海內，自屬私運管制物品進口既遂。上訴意旨(二)徒憑己見，謂所
為屬運送管制物品未遂，並據以指摘原判決適用法則不當，顯有誤會。(三)原判決於理
由四五說明：檢察官以乙○○另涉嫌走私布匹，第一審未予併案審理為由，提起第二
審上訴部分，依查證結果，尚難證明此部分乙○○犯罪，因公訴意旨認與有罪部分有
連續犯之裁判上一罪關係，故不另為無罪之諭知；檢察官此部分及乙○○在第二審之
上訴，均為無理由，皆應予駁回，並於主文內為上訴駁回之諭知（原判決駁回檢察官
對乙○○之上訴僅用語欠當，但非漏判）。就此以觀，原判決亦無上訴意旨(三)所指之
違法情形存在。上訴人等之上訴均違背法律上之程式，皆應予駁回。
據上論結，應依刑事訴訟法第三百九十五條前段，判決如主文。
中      華      民      國    八十七    年      四      月      十      日
                              最高法院刑事第二庭
                                  審判長法官  施  文  仁
                                        法官  陳  炳  煌
                                        法官  張  淳  淙
                                        法官  洪  文  章
                                        法官  林  錦  芳
      右正本證明與原本無異
                                              書  記  官
中      華      民      國    八十七    年      四      月              日
